臺灣高雄地方法院刑事判決　　　　　　　96年度易字第2313號
公　訴　人　臺灣高雄地方法院檢察署檢察官
被　　　告　甲○○
　　　　　　乙○○
上列被告因竊盜案件，經檢察官以與經起訴之96年度速偵字第
225 號竊盜案件具相牽連案件之關係追加起訴（96年度偵字第
15545 號），被告等於本院準備程序均為有罪之陳述，經告知簡
式審判程序之旨，並聽取檢察官及被告之意見後，裁定改依簡式
審判程序審理，並判決如下：
    主  文
甲○○共同犯竊盜罪，累犯，處有期徒刑參月，如易科罰金，以
新台幣壹仟元折算壹日；又共同犯竊盜罪，累犯，處有期徒刑參
月，如易科罰金，以新台幣壹仟元折算壹日。應執行有期徒刑伍
月，如易科罰金，以新台幣壹仟元折算壹日。
乙○○共同犯竊盜罪，處有期徒刑貳月，如易科罰金，以新台幣
壹仟元折算壹日；又共同犯竊盜罪，處有期徒刑貳月，如易科罰
金，以新台幣壹仟元折算壹日。應執行有期徒刑參月，如易科罰
金，以新台幣壹仟元折算壹日。
    事  實
一、甲○○前於民國94年間因竊盜、詐欺案件，經本院以94年度
    簡字第3082號、94年度簡字第6739號判決各判處有期徒刑3
    月、3 月，應執行有期徒刑5 月確定，甫於95年7 月3 日執
    行完畢。詎仍不知悔改，與女友乙○○共同基於意圖為自己
    不法所有之竊盜犯意聯絡，由甲○○騎乘因交通違規而遭吊
    扣車牌（原車號GWC －589 號）之機車搭載乙○○，於96年
    5 月26日16時許，行至高雄市小港區○○○路與中林路路口
    南下機車道旁之一處以鐵皮搭建之工寮前，因見該鐵皮工寮
    無門窗且無人看守，認有機可趁，遂留由乙○○負責在外把
    風，由甲○○徒手進入該鐵皮工寮內竊取黃祺誠所有價值共
    約新台幣（下同）700 元之不鏽鋼機車後車架與不鏽鋼鍋各
    1 個，得手後，2 人即共乘上開機車載運上開所竊不鏽鋼機
    車後車架與不鏽鋼鍋離去。復於前開行竊後至同日16時45分
    許間某時，共乘上開機車行至楊柳碟子位在高雄市小港區○
    ○○路25之1 號之住處後，亦趁無人注意之際，同由乙○○
    負責在外把風，由甲○○徒手進入楊柳碟子上開住處內竊取
    楊柳碟子所有價值共約11 00 元之不鏽鋼水槽、不鏽鋼桌架
    各1 個，得手後，亦以前開機車將該不鏽鋼水槽、不鏽鋼桌
    架併同前揭另處所竊之物載運離去。嗣於同日16時45分許，
    行經高雄市小港區○○○路與沿海四路路口之南下機車道時
    ，為警攔檢查獲，並扣得上開不鏽鋼鍋、不鏽鋼機車後車架
    、不鏽鋼水槽及不鏽鋼桌架等物。
二、案經黃祺誠、楊柳碟子訴由高雄市政府警察局小港分局報告
    臺灣高雄地方法院檢察署檢察官偵查起訴。
    理  由
一、本件被告甲○○、乙○○所犯均係死刑、無期徒刑、最輕本
    刑為3 年以上有期徒刑以外之罪，其等於準備程序中就被訴
    事實為有罪之陳述，經本院告知簡式審判程序之旨，並聽取
    公訴人及被告意見後，裁定進行簡式審判程序，合先敘明。
二、上揭事實，業據被告2 人於本院審理時均供承不諱，核與證
    人即告訴人黃祺誠、楊柳碟子分別於警詢中證述情節相符，
    並有高雄市政府警察局小港分局搜索暨扣押筆錄、贓物認領
    保管單各2 紙、扣押物品目錄表1 紙、竊盜現場暨扣案贓、
    證物照片共24張在卷可稽，足認被告2 人之自白與事實相符
    ，堪予採為本案論罪科刑之依據。本件事證明確，被告2 人
    之犯行均洵堪認定，應依法論科。
三、核被告2 人所為，均係犯刑法第320 條第1 項之普通竊盜罪
    。且被告2 人就前揭犯行間有意思聯絡及行為分擔，俱為共
    同正犯。其等先後2 次竊盜犯行，均犯意各別，行為互殊，
    應予分論併罰。又被告甲○○前於94年間因竊盜、詐欺案件
    ，經本院以94年度簡字第3082號、94年度簡字第6739號判決
    各判處有期徒刑3 月、3 月，應執行有期徒刑5 月確定，並
    於95年7 月3 日執行完畢，此有臺灣高雄地方法院檢察署刑
    案資料查註紀錄表及臺灣高等法院被告前案紀錄表各1 份在
    卷可考，其於受有期徒刑之執行完畢後，5 年內故意再犯本
    件有期徒刑以上之罪，為累犯，應依法加重其刑。爰審酌被
    告2 人均值青壯之年，卻不思憑一己之力，以正當方法賺取
    所需財物，竟以不勞而獲之方式竊取他人物品，漠示他人財
    產權益，所為誠屬不該，惟念及其等犯後均坦承犯行，且所
    竊財物價值非鉅，並均已返還告訴人黃祺誠、楊柳碟子，及
    被告甲○○有上開竊盜、詐欺前科；被告乙○○有施用毒品
    前科，有臺灣高雄地方法院檢察署刑案資料查註紀錄表及臺
    灣高等法院被告前案紀錄表各2 紙在卷可考，均素行不佳等
    一切情狀，各量處如主文所示之刑，並分別定其應執行刑。
    另考量本件犯罪情節之輕重，及被告甲○○係高職畢業，無
    業，經濟狀況貧寒；被告乙○○係國中畢業，無業，經濟狀
    況貧寒等情（警卷第1 、5 頁關於被告2 人教育程度、職業
    及家庭經濟狀況欄之記載），併諭知如主文所示之易科罰金
    折算標準，以資懲儆。
四、應依刑事訴訟法第273 條之1 第1 項、第284 條之1 、第29
    9 條第1 項前段，刑法第28條、第320 條第1 項、第47條第
    1 項、第51條第5 款、第41條第1 項前段，刑法施行法第1
    條之1，判決如主文。
本案經檢察官丙○○到庭執行職務。
中　　華　　民　　國　　96　　年　　11　　月　　30　　日
                  刑事第十三庭  法　官　蔣志宗
以上正本證明與原本無異。
如不服本判決應於收受本判決後10日內向本院提出上訴書狀，並
應敘述具體理由，如未敘述上訴理由者，應於上訴期間屆滿後20
日內補提理由書狀於本院（均須按他造當事人之人數附繕本）「
切勿逕送上級法院」。
中　　華　　民　　國　　96　　年　　11　　月　　30　　日
                                書記官  李憶如
附錄本件論罪科刑之法條：
中華民國刑法第320條
（普通竊盜罪、竊佔罪）
意圖為自己或第三人不法之所有，而竊取他人之動產者，為竊盜
罪，處5 年以下有期徒刑、拘役或5 百元以下罰金。
意圖為自己或第三人不法之利益，而竊佔他人之不動產者，依前
項之規定處斷。
前二項之未遂犯罰之。
